【裁判字號】    92,交抗,87
【裁判日期】    920129
【裁判案由】    違反道路交通管理處罰條例
【裁判全文】
臺灣高等法院刑事裁定                  九十二年度交抗字第八七號
    抗  告  人
    即受處分人  甲○○  女  四.
右列抗告人即受處分人，因違反道路交通管理處罰條例事件，不服臺灣台北地方法院
九十一年度交聲字第一六一六號中華民國九十一年十二月五日交通事件第一審裁定（
原處分案號：台北市交通事件裁決所北市裁三字第駕裁二二－ＡＢ0000000號
），提起抗告，本院裁定如左：
    主      文
抗告駁回。
    理      由
一、本件原裁定以抗告人即受處分人甲○○所有之車牌號碼五Ａ–六四八一號自用小
    客車，於民國九十一年六月十二日晚上九時三十二分許，途經臺北市○○○路與
    興安街設有燈光號誌管制之交岔路口時闖紅燈，經臺北市政府警察局松山分局以
    當場拍照之方式採證，並以抗告人所有之汽車有違反道路交通管理處罰條例第五
    十三條（舉發通知單贅引第一項，應予更正）規定之事實掣單舉發，經將舉發通
    知單送達於抗告人後，抗告人於舉發通知單上所載應到案日期前向原處分機關提
    出申訴，惟並未向原處分機關告知該輛汽車於為警舉發當時之實際駕駛人確實姓
    名及年籍，經原處分機關函請舉發單位調查結果，仍認抗告人有前開違規行為，
    原處分機關乃依道路交通管理處罰條例第五十三條（裁決書贅引第一項，應予更
    正）、第六十三條第一項第三款（裁決書漏載第三款，應予補正）、第八十五條
    第三項、違反道路交通管理事件統一裁罰基準表之規定，於九十一年十月一日裁
    處抗告人罰鍰二千七百元，並記違規點數三點。經原審訊據抗告人甲○○固不否
    認其所有之車牌號碼五Ａ–六四八一號自用小客車於右揭時間確有行經上述路段
    之事實，惟辯稱：「當時燈光號誌係瞬間由黃燈轉為紅燈，伊所有之汽車已減速
    煞車，此於二張採證照片間隔一‧五秒，但距離卻不到二個車身可知，且於第二
    張採證照片拍攝時汽車已完全靜止，並緩慢後退」云云。然查，臺北市○○○路
    與興安街交岔路口係設燈光號誌管制之交岔路口，而抗告人所有之上述汽車，於
    行經該路口欲左轉而通過該停止線致車輪觸動感應線啟動電腦自動照相機時，紅
    燈亮起已有一‧三秒，但該汽車仍以時速三十一公里之速度持續左轉行駛之事實
    ，有原採證照片二幀附卷可稽，已可認定。況且自該二幀採證照片觀察，抗告人
    所有之汽車業已伸越停止線進入路口範圍並通過劃設於停止線前之行人穿越道，
    顯已對他方向行人通行路權造成影響，甚至於第二幀採證照片上明顯可知車行速
    度為時速三十一公里，亦無抗告人所謂該汽車已即時靜止並緩慢後退之情事，是
    抗告人所有之汽車有於前述時地闖紅燈之違規事實，灼然甚明。抗告人上開所辯
    ，顯係卸責之詞，並不足採。本件事證明確，抗告人所有上開車牌號碼之汽車於
    上述時間在行經有燈光號誌管制之交岔路口闖紅燈之違規事實洵堪認定。從而原
    處分機關依違反道路交通管理處罰條例第五十三條、第六十三條第一項第一款、
    第八十五條第三項、違反道路交通管理事件統一裁罰基準表之規定，裁處抗告人
    罰鍰二千七百元，並記違規點數三點，核無不當，認抗告人聲明異議為無理由，
    予以駁回。
二、抗告意旨以並無照片顯示汽車持續左轉行駛，原裁定以抗告人仍以時速三十一公
    里之速度持續左轉行駛，並非事實，原裁定似有偏頗之嫌云云。
三、經查抗告人駕駛五Ａ－六四八一號自用小客車行經上揭路段設有燈光號誌管制之
    交岔路口時，通過停止線致車輪觸動感應線，啟動電腦自動照相機時，紅燈亮起
    已有一．三秒，但該汽車並未停止，仍以時速三十一公里之速度持續行駛，有原
    採證照片二幀附卷足憑，且依第一幀照片觀之，抗告人所駕汽車業已伸越停止線
    進入路口範圍，並通過劃設於停止線前之行人穿越道，顯已對他方向行人通行路
    權造成影響，同時依第二幀照片觀之明顯抗告人駕車車行速度達三十一公里，亦
    無抗告人所稱已即時停止行進並緩慢後退之情事，綜上所述，足認抗告人當時駕
    車於前揭時、地有闖紅燈之違規事實，至於由照片觀之，雖不能認定抗告人有欲
    左轉行駛之情事，原裁定認抗告人持續左轉行駛，固有未洽，然此並不能解免抗
    告人闖紅燈之違規責任，其所辯無違規闖紅燈情事，核無可採。原審因認原處分
    機關依違反道路交通管理處罰條例第五十三條、第六十三條第一項第一款、第八
    十五條第三項、違反道路交通管理事件統一裁罰基準表之規定，裁處抗告人罰鍰
    新台幣二千七百元，並記違規點數三點，核無不當，駁回抗告人之異議，並無違
    誤，抗告人之抗告為無理由，應予駁回。
據上論斷，應依道路交通案件處理辦法第二十六條、第十九條、刑事訴訟法第四百十
二條裁定如主文。
中    華    民    國    九十二  年      一        月      二十九      日
                        臺灣高等法院交通法庭
                            審判長法  官  陳  正  雄
                                  法  官  許  錦  印
                                  法  官  許  宗  和
右正本證明與原本無異。
不得再抗告。
                                  書記官  吳  鎮  鑫
中    華    民    國    九十二    年      一        月      三十        日


司法院資訊處製作；財團法人民間司法改革基金會備份。
